# 请教陈版，受赠房屋使用权的账务处理

提问人：tang20061027 时间：2017-07-08 22:37:56
陈版，请教一下，客户捐赠给对方 1 个亿银行存款，对方作为回馈，授予客户房屋的使用权 20 年，双方签订了免费使用房屋使用权协议。 客户的账务处理为： 借：营业外支出 1 亿 贷：银行存款 1 亿 借：长期待摊费用 1 亿 贷：递延收益 1 亿 以后年度：
借：管理费用 贷：长期待摊费用 借：递延收益 贷：营业外收入 陈版请问客户这样的账务处理对吗？ 对于客户受赠房屋使用权的行为应当看作独立的交易，还是应当与之前的捐赠行为联系起来考虑？ 对于客户受赠房屋使用权的入账价值是应当用当期房屋市场租金*20年的总额还是应当为捐出去的 1 个亿？以后年度随着长期待摊费用和递延收益的摊销，是否不影响损益？
对方捐出去的 20 年房屋使用权应当如何做账呢？对应房屋产权并未变化，所以应当照提折旧，可是这部分房屋并未为自己所用且又未收取租金，应当如何理解该笔交易呢？
此外，如果没有客户此前捐赠 1 个亿的行为，仅仅只有客户受赠房屋使用权 20 年的行为，那么长期待摊费用的入账价值是否应当直接采取市场租金价格*20年的总额呢？
谢谢！

回答人：chenyiwei
从你所说的情况看，捐赠 1 亿元和取得 20 年房屋使用权这两者很可能是为了避税的目的想出来的一揽子交易，本质上是以 1 亿元为代价取得该房屋的 20 年使用权（如果协议中约定到期自动无对价延长，则相当于取得其永久使用权）。因为将这两者分开来单独看，都是不符合常规的商业理由和商业逻辑的，只有放在一起来看才能合理解释。你可以关注一下周边同类型房产目前的交易价格是否与此处的 1 亿元接近，以作为佐证。 如果确实是一揽子交易，则应视同以 1 亿元购买了 20 年（或更多年）的使用权，确认为一项无形资产——房屋使用权，在协议约定的使用权年限内摊销。